【裁判字號】    98,交訴,148
【裁判日期】    990120
【裁判案由】    公共危險
【裁判全文】
臺灣臺北地方法院刑事判決             98年度交訴字第148號
公  訴  人  臺灣臺北地方法院檢察署檢察官
被      告  甲○○
上列被告因公共危險案件，經檢察官提起公訴（98年度調偵字第
1318號），因被告於準備程序中就犯罪事實為有罪之陳述，經本
院合議庭裁定由受命法官獨任進行簡式審判程序審理，本院判決
如下：
    主  文
甲○○駕駛動力交通工具肇事，致人受傷而逃逸，累犯，處有期
徒刑柒月。
    事  實
一、甲○○曾因竊盜案件，經臺灣高等法院93年度上訴字第799
    號判處有期徒刑6 月確定，於民國93年7 月23日易科罰金執
    行完畢，詎猶不知悔改，於98年4 月14日下午3 時15分許，
    騎車牌號碼A3E-630 號重型機車，沿臺北市○○○路由西往
    東方向行駛，於行經和平西路與牯嶺街口時，原應注意車前
    狀況，隨時採取必要之安全措施，與前車應保持可煞停之距
    離，而依當時晴天、日間自然光線、柏油路面乾燥無缺陷及
    障礙物、視距良好等情形，並無不能注意之情事，竟疏未注
    意及此，貿然高速行駛，適前方有乙○○駕駛車牌號碼DUR-
    590 號輕機車沿和平西路西往東方向行駛至上開交岔路口時
    ，甲○○之重機車自後追撞乙○○輕機車之車尾，致乙○○
    人、車倒地，受有左腳踝撕裂傷（4X4 公分）、左手背3 處
    0.5 公分擦傷、左、右手各1 處4 公分擦傷、左膝4 公分擦
    傷等傷害（所涉過失傷害部分，已經公訴人另為不起訴處分
    ）。詎甲○○明知其肇事致乙○○受傷，竟未報警送醫救護
    及在場等候、協助處理肇事結果，基於肇事致人受傷而逃逸
    之犯意，僅稍微停頓後旋即駕車逃逸。嗣經在場目擊肇事經
    過之路人林俊吉記下該車車型、顏色及車牌號碼後報警處理
    ，始循線查獲。
二、案經乙○○告訴暨臺灣臺北地方法院檢察署檢察官簽分偵查
    後起訴。
    理  由
一、程序上事項：
    本件被告甲○○對於檢察官起訴書證據清單所提證據資料之
    證據能力均不加以爭執，而本院審酌各該證言、書面作成時
    之情況，認為亦屬適當，則該等證據資料自有證據能力，合
    先敘明。
二、上揭犯罪事實，業據被告甲○○於本院審理時坦承不諱，核
    與證人即被害人乙○○於警詢、偵訊時證述之情節相符；而
    證人即現場目擊者林俊吉亦於偵訊時結證稱：當時伊在牯嶺
    街與和平西路的紅燈待轉區，伊騎摩托車，聽到左方有緊急
    煞車的聲音，就看到兩輛摩托車倒地，騎摩托車的女生倒在
    右方，男生倒在中間車道，沒幾秒鐘男生起身騎摩托車逃逸
    ，當時有一位先生去追他，但是追不到，回來告訴我有記住
    車號，伊就把車號告訴警察，男騎士有掉一隻拖鞋在現場等
    語；又當日車牌號碼A3E-630 號重型機車確係由被告騎乘，
    亦據證人即被告之弟陳禹仲於警詢、偵訊時證述屬實，陳禹
    仲所涉公共危險等罪嫌，已經臺灣臺北地方法院檢察署檢察
    官以98年度偵字第12737 號為不起訴處分等情，亦有該不起
    訴處分書附卷可參；此外，復有國防醫學院三軍總醫院附設
    民眾診療服務處所出具之診斷證明書、臺北市政府警察局中
    正第二分局交通分隊交通事故查訪報告表、道路交通事故現
    場圖、道路交通事故補充資料表、交通事故談話紀錄表等件
    在卷可稽，足證被告任意性之自白核與事實相符。是本件事
    證明確，被告犯行堪以認定，應予依法論科。
三、核被告所為，係犯刑法第185 條之4 之駕駛動力交通工具肇
    事致人受傷逃逸罪。被告前有事實欄所載之前科，此有臺灣
    高等法院被告全國前案紀錄表1 份在卷供參，則被告於5 年
    內故意再犯本件有期徒刑以上之罪，為累犯，應依刑法第47
    條第1 項規定，加重其刑。爰審酌：(一)智識程度：被告係高
    職肄業之學歷；(二)違反義務之程度：當時情形為晴天、日間
    自然光線、柏油路面乾燥無缺陷及障礙物、視距良好等情形
    ，並無不能注意之情事，被告竟駕車高速行駛，自後追撞被
    害人所騎機車，造成二人機車雙雙倒地，已可預見被害人將
    受有傷害，當時卻未曾協助送醫即騎車離去；(三)所生危害：
    被告因過失致被害人受有前述傷害；(四)犯後態度：被告於偵
    訊及本院審理時尚能坦承犯行，且業已與被害人達成和解，
    取得被害人宥恕而撤回過失傷害之告訴等一切情狀，量處如
    主文所示之刑。
據上論斷，依刑事訴訟法第273 條之1 第1 項、第299 條第1 項
前段，刑法第185 條之4 、第47條第1 項，刑法施行法第1 條之
1 ，判決如主文。
本案經檢察官申心蓓到庭執行職務。
中    華    民    國    99    年    1     月    20    日
                        交通法庭法  官  林孟皇
本正本證明與原本無異。
如不服本判決應於收受送達後10日內向本院提出上訴書狀，並應
敘述具體理由；其未敘述上訴理由者，應於上訴期間屆滿後20日
內向本院補提理由書（均須按他造當事人之人數附繕）「切勿逕
送上級法院」。
                                書記官  楊雅鈞
中    華    民    國    99    年    1     月    20    日
附錄本案論罪科刑法條全文：
中華民國刑法第185條之4
駕駛動力交通工具肇事，致人死傷而逃逸者，處六月以上五年以
下有期徒刑。

司法院資訊處製作；財團法人民間司法改革基金會備份。
